臺灣桃園地方法院刑事判決
111年度訴字第979號
公  訴  人  臺灣桃園地方檢察署檢察官 
被      告  郭信福


上列被告因略誘罪等案件，經檢察官提起公訴（111年度偵字第1
1864號），被告於本院準備程序中，就被訴事實為有罪之陳述，
經本院告知簡式審判程序意旨，並聽取當事人之意見後，本院合
議庭裁定改由受命法官獨任依簡式審判程序審理，判決如下：
    主  文
郭信福犯略誘未遂罪，處有期徒刑捌月。緩刑叁年，緩刑期間付
保護管束，並應於本判決確定之日起貳年內，向指定之政府機關
、政府機構、行政法人、社區或其他符合公益目的之機構或團體
，提供肆拾小時之義務勞務。
    事實及理由
一、郭信福與代號AE000-H111047(民國101年1月生，真實姓名年
    籍住所詳卷，下稱甲女童) 之女童素不相識，竟基於使未成
    年人脫離有監督權人及強制之犯意，於111年3月8日下午5時
    8分許，在桃園市○○區○○路0段000巷內，騎乘車牌號碼000-0
    000號普通重型機車，先向甲女童佯稱問路，要求甲女童帶
    其至大勇國中，惟遭甲女童拒絕，郭信福見甲女童拒絕，旋
    強拉甲女童上衣衣角，欲使甲女童乘上上開普通重型機車，
    以此方式略誘甲女童並使甲女童行無義務之事。嗣甲女童抵
    抗、拒絕，郭信福始騎乘上開車輛駛離現場而未遂。
二、上開犯罪事實，經被告郭信福於本院準備程序及審理中均坦
    承不諱（見訴字卷第40頁、48頁、90頁），核與證人甲女童
    證述情節互核一致（見偵字卷第31至33頁），有甲女童指認
    犯罪嫌疑人紀錄表、性騷擾事件申訴書、申訴表、申訴調查
    報告表、監視器錄影畫面翻拍照片、公路監理電子閘門查詢
    資料、甲女童己身一親等資料查詢結果等證據資料在卷可稽
    （見偵字卷第35至37頁、39至45頁、53至61頁、69頁，不公
    開偵字卷第19頁），足認被告前開任意性自白確與事實相符
    ，應可採信，本案事證明確，應依法論罪科刑。
三、論罪科刑
   （一）按所謂「略誘」之犯行，係行為人對被誘人施用強暴
         、脅迫或詐術等不法方法，使被誘人置於行為人實力
         支配之下，為成立要件（最高法院92年度台上字第510
         2號判決意旨參照）。易言之，刑法第241 條第1 項略
         誘罪之構成要件，在客觀上係以行為人對被誘人施用
         強暴、脅迫或詐術等不法方法，使被誘人置於行為人
         實力支配之下，而與其有監督權之人完全脫離關係，
         有監督權之人對於被誘人因而陷於不能行使監督權之
         狀況為其要件；在主觀上，因其立法意旨係因未滿20
         歲之年幼男女，智識能力未臻健全，意志力較為薄弱
         ，為保護該等男女之權利而設。另對於他人之生命、
         身體等，以現實之強暴脅迫手段加以危害要挾，使人
         行無義務之事或妨害人行使權利，應構成刑法第304條
         之強制罪。
   （二）另按兒童及少年福利與權益保障法第112條第1項規定
         ，成年人教唆、幫助或利用兒童及少年犯罪或與之共
         同實施犯罪或故意對其犯罪者，加重其刑至二分之一
         。但各該罪就被害人係兒童及少年已定有特別處罰規
         定者，從其規定。又兒童及少年福利與權益保障法之
         成年人故意對兒童犯罪之規定，係對被害人為兒童之
         特殊要件予以加重處罰，乃就犯罪類型變更之個別犯
         罪行為予以加重，屬刑法分則加重之性質，成為另一
         獨立之罪名（最高法院92年第1次刑事庭會議決議意旨
         參照）。
   （三）經查，被告於案發時為年滿20歲之成年人，被害人甲
         女童則未滿12歲，乃兒童及少年福利與權益保障法第2
         條所稱之兒童。而略誘罪所規定之被害人，係以未滿2
         0歲之男女為對象，原已包括未滿12歲之兒童在內，係
         對被害人兒童而設之特別處罰規定，是被告本案略誘
         行為，自不得再依兒童及少年福利與權益保障法第112
         條第1項前段規定加重其刑，而僅應就被告本案對被害
         人甲女童強制行為部分，依該規定加重其刑。再查被
         告要求甲女童帶路並強拉甲女童衣物，已為略誘、強
         制之著手行為，尚未將甲女童置於其實力支配下，尚
         未達成其欲發生之結果，是核被告所為，係犯刑法第2
         41條第4項、第1項之略誘未遂罪、兒童及少年福利與
         權益保障法第112條第1項前段、刑法第304條第2項、
         第1項之成年人故意對兒童犯強制未遂罪。
   （四）被告係以一行為同時觸犯上開數罪名，為想像競合犯
         ，應依刑法第55條前段規定，從一重論以略誘未遂罪
         。公訴意旨雖就強制未遂部分漏論兒童及少年福利與
         權益保障法第112條第1項前段之規定，惟二者之社會
         基本事實同一，且本院已當庭告知上開罪名（見訴字
         卷第89頁），爰依法變更起訴法條審理之。
   （五）被告就上開犯行，客觀上雖已著手於略誘行為之實行
         ，惟因甲女童抵抗而不遂，為未遂犯，依刑法第25條
         第2 項之規定減輕其刑。而刑法第241條第3項之罪，
         乃就被害人係兒童或少年所定之特別處罰規定，業如
         前述，依兒童及少年福利與權益保障法第112條第1項
         但書規定，不再依同條例前段規定加重其刑。
　 （六）爰審酌甲女童斯時為年僅10歲之兒童，亟需家庭保護
         監督，被告竟因為個人因素而略誘甲女童，雖並未得
         逞，惟已造成甲女童心理恐懼，所為實有不該；惟念
         其犯後於本院準備程序時坦承犯行，已見悔意。兼衡
         其犯罪動機、目的、手段、自陳之智識程度、職業、
         家庭經濟狀況（見偵字卷第15頁）、甲女童之監督權
         人於本院表示之意見（見訴字卷第85頁）、素行等一
         切情狀，就被告所犯量處如主文所示之刑，以示警懲
         。
　 （七）末查，被告前曾因故意犯罪受有期徒刑以上刑之宣告
         ，執行完畢後5 年內未曾因故意犯罪受有期徒刑以上
         刑之宣告，此有臺灣高等法院被告前案紀錄表附卷可
         憑，其犯後為前開自白，甚有悔意，並獲被害人及其
         父母諒解，被告經此刑之宣告之教訓，當知所警惕，
         而無再犯之虞，本院綜核各情，認前開對其所宣告之
         刑，以暫不執行為適當，期被告確實深切反省，爰依
         刑法第74條第1項第1 款之規定，併予宣告緩刑3年。
         惟為免被告存有僥倖心理，以使被告對自身行為有所
         警惕，確保緩刑之宣告能收具體之成效，爰依同法第7
         4條第2 項第5款及同法第93條第1 項第2 款之規定，
         命被告於緩刑期間付保護管束，並應於本判決確定之
         日起2 年內，向指定之政府機關、政府機構、行政法
         人、社區或其他符合公益目的之機構或團體，提供40
         小時之義務勞務，以啟自新。
據上論斷，應依刑事訴訟法第273條之1第1項、第299條第1項前
段、第300條，判決如主文。
本件經檢察官吳宜展偵查起訴，檢察官劉倍到庭執行職務。
中　　華　　民　　國　　111 　年　　11　　月　　29　　日
                  刑事第十二庭    法　官　曾淑君
以上正本證明與原本無異。
如不服本判決應於收受判決後20日內向本院提出上訴書狀，並應
敘述具體理由。其未敘述上訴理由者，應於上訴期間屆滿後20日
內向本院補提理由書(均須按他造當事人之人數附繕本)「切勿逕
送上級法院」。
                                  書記官　姚承瑋
中　　華　　民　　國　　111 　年　　11　　月　　30　　日



附錄本件論罪科刑法條：
中華民國刑法第241條
略誘未成年人脫離家庭或其他有監督權之人者，處1年以上7年以
下有期徒刑。
意圖營利，或意圖使被誘人為猥褻之行為或性交，而犯前項之罪
者，處3年以上10年以下有期徒刑，得併科2百萬元以下罰金。
和誘未滿十六歲之人，以略誘論。
前三項之未遂犯罰之。

中華民國刑法第304條
以強暴、脅迫使人行無義務之事或妨害人行使權利者，處3年以
下有期徒刑、拘役或9千元以下罰金。
前項之未遂犯罰之。

兒童及少年福利與權益保障法第112條
成年人教唆、幫助或利用兒童及少年犯罪或與之共同實施犯罪或
故意對其犯罪者，加重其刑至二分之一。但各該罪就被害人係兒
童及少年已定有特別處罰規定者，從其規定。
對於兒童及少年犯罪者，主管機關得獨立告訴。